---
title: "TD1"
author: "Marwa Benahnia- Big DATA"
date: "10/02/2021"
output:
  pdf_document: default
---

```{r setup, include=FALSE}
knitr::opts_chunk$set(echo = TRUE)
```

# Sujet de TD

On s’intéresse à la fertilité des femmes en Europe en 2012.

Notre jeu de données contient 39 Pays d’Europe en lignes et en colonnes les tranches d’âge 15-19, 20-24, 25-29, 30-34, 35-39, 40 et
plus.

Calcul de la fertilité: c'est le nombre moyen d’enfants nés vivants pour 1000 femmes.

But : Appliquer L'ACP afin de répondre aux questions.

# Chargement de la librairie
```{r}
library(FactoMineR)
```
# Importation des données et affichage des graphes
On nomme notre base de données Datafert et on l'importe.
```{r}
Datafert <- read.table("C:/Users/Marwa/Desktop/M1 big data/s2/Analyse de données/td/AnaDo_JeuDonnees_FertiliteEurope.csv",header=TRUE, sep=";",dec=".", row.names=1,check.names=FALSE, fileEncoding="latin1")
summary(Datafert)
```
Application de l'ACP et affichage des graphes

- Les individus sont les pays 

- Les variables sont les tranches d'age.
```{r}
res <- PCA(Datafert[,1:6])
```

# Interprétation des graphes aprés l'ACP

a) la variable la plus liée à la dimension 2 est 25-29

b) le pays qui a le  taux de fertilité le plus élevé pour la classe 20-24 ans est Albanie

c) On constate d'aprés la graphe de l'ACP que les Danoises et des Hollandaises ont presque les memes taux de fertilité pour tous les ages car les points présentatatifs sont trés proches.

d) Le taux de fertilité des Irlandaises comparativement aux autres pays d'Europe pour les ages 35-39 et 40+ varie d'une manière significative( parceque l'Irlande se situe sur l'axe dim1 de l'ACP qui est colinéaire aux variable 35-39 et 40+) .

e) Les quatre pays ayant un taux de fertilité très proche pour toutes les classes d'âge sont: Danemark, Pays-bas,Finlande et Norvège.

f) Le taux de fertilité (pour toutes les classes d'âge) des Croates est proche du taux de fertilité moyen des pays d’Europe.
 
g) La fertilité des femmes de plus de 35 ans dans les pays où la fertilité des adolescentes est faible est trés élevée car les 2 axes (35-39 et 15-19) ont des sens opposés.

# Pourcentage d’inertie du plan principal
```{r}
summary(res, nbelements=Inf)
```
- Le pourcentage d’inertie associé au plan principal est de 84.369% (table Eigenvalues, cumulative % ofvar, dim2)

- Le pays ayant le plus contribué à la création de l’axe 1 est l'Irlande (table Individuals,max ctr pour Dim.1 )

- Les trois pays ayant le plus contribué à la création de l’axe 2 sont: l'Espagne, Albanie et la France.

# Graphe sur les dimensions 3 et 4
```{r}
plot(res, choix="ind", cex=0.8, title="Graphe des individus", axes=3:4)
```

# Variables corrélées à la première dimension
```{r}
dimdesc(res, axes=1, proba=0.2)
```
Les quatre variables ayant un taux de corrélation de plus de 0.8 avec la première dimension sont : 
            -  35-39
            -  30-34
            -  40 et +
            -  15-19
          
# Individus contribuant le plus à la création du plan
```{r}
plot(res, cex=0.8, select="contrib 6")
```

Les 6 individus ayant le plus contribué à la construction du plan (sur les dimensions 1-2) sont: Albanie , Ukraine, Bulgarie, Moldavie , Espagne et Irlande.

# Cercle des corrélations
```{r}
plot(res, choix="var", label="var", select="contrib 2")
```

# Graphique final
```{r}
res2 <- PCA(Datafert, quali.sup=7)
```
```{r}
plot(res2, cex=0.8,habillage="Région", select="cos2 0.95")
```

Comparaison de la région Europe de l’Est à la région Europe du Nord:
le taux de la fertilité des 2 régions varie d'une manière opposée car elles sont symétriques par rapport à l'axe Dim2 ce qui signifie que pour la tranche d'age qui contribue le maximum à la construction de Dim1, les 2 régions ont une variation opposée.
 
# Fin

